【裁判字號】    92,台抗,110
【裁判日期】    920227
【裁判案由】    通常保護令
【裁判全文】
最高法院民事裁定                                九十二年度台抗字第一一○號
    再 抗告 人  甲○○
右再抗告人因與相對人乙○○間聲請核發通常保護令事件，對於中華民國九十一年十
一月二十七日台灣高等法院裁定（九十一年度家護抗字第二三八號），提起再抗告，
本院裁定如左：
    主  文
再抗告駁回。
再抗告程序費用由再抗告人負擔。
    理  由
按家庭暴力防治法之立法目的，係為促進家庭和諧，防治家庭暴力行為及保護被害人
權益。該法所稱之家庭暴力，謂家庭成員間實施身體或精神上不法侵害之行為；所稱
騷擾者，謂任何打擾、警告、嘲弄或辱罵他人之言語、動作或製造使人心生畏怖情境
之行為，家庭暴力防治法第一條，第二條第一、三項分別定有明文。又對於聲請通常
保護令事件，法院審理後認有家庭暴力之事實，且有必要者，應依聲請或依職權決定
核發保護令之內容，同法第十三條第二項規定甚明。
本件相對人聲請意旨略以：伊與再抗告人為夫妻關係，因財務問題時有口角，最近一
次於民國九十一年五月十九日凌晨一時許，在台北縣土城市○○路○段八十九巷二弄
八號五樓，再抗告人徒手毆打相對人，致伊受有頭部挫傷合併左臉挫傷等傷害，有診
斷證明書為證，再抗告人對伊實施身體上不法侵害行為，已發生家庭暴力事件，且有
繼續對相對人實施不法侵害行為之危險，為此依家庭暴力防治法之規定，聲請核發該
法第十三條第二項第一、二、三款內容之保護令等情。
原法院以：兩造於民國九十一年五月十九日凌晨一時許，在台北縣土城市○○路○段
八十九巷二弄八號五樓住處發生爭吵，相對人對再抗告人吐口水，又推擠再抗告人，
再抗告人怒將尚未著內褲之相對人自浴室拉出，徒手毆打相對人，致其受有頭部挫傷
合併左臉挫傷等情，業據相對人提出驗傷診斷書為證，並經兩造之子女孫全佑、孫全
君、孫全盷證述在卷，相對人主張其於前揭時地受有家庭暴力，應堪採信。查上開家
庭暴力行為，雖肇因於相對人對再抗告人之吐口水及推擠等暴力挑釁行為，然再抗告
人未顧及幼子孫全佑、孫全盷在場，將未著內褲之相對人自浴室內拖出，並予毆打，
仍無礙於本件為家庭暴力行為之認定，自有依家庭暴力防治法第十三條第二項第一款
之規定，核發保護令之必要。因而將台灣板橋地方法院駁回相對人聲請之裁定廢棄，
改核發再抗告人不得對相對人實施身體或精神不法侵害行為之保護令，於法並無違背
。再抗告論旨，指摘原裁定不當，聲明廢棄，非有理由。
據上論結，本件再抗告為無理由，依家庭暴力防治法第十九條第二項，非訟事件法第
八條第二項、第二十八條，民事訴訟法第四百九十二條第一項、第九十五條、第七十
八條，裁定如主文。
中      華      民      國    九十二    年      二      月    二十七    日
                              最高法院民事第一庭
                                  審判長法官  李  錦  豐
                                        法官  楊  鼎  章
                                        法官  吳  麗  女
                                        法官  許  朝  雄
                                        法官  陳  重  瑜
      右正本證明與原本無異
                                              書  記  官
中      華      民      國    九十二    年      三      月     二十     日


司法院資訊處製作；財團法人民間司法改革基金會備份。
